【裁判字號】    95,訴,1543
【裁判日期】    950331
【裁判案由】    返還信用卡消費貸款
【裁判全文】
臺灣臺北地方法院民事判決              95年度訴字第1543號
原      告  國泰世華商業銀行股份有限公司
法定代理人  甲○○
訴訟代理人  丙○○
            丁○○
被      告  乙○○即張麗美）.
上列當事人間請求返還信用卡消費貸款事件，經本院於民國95年
3月27日言詞辯論終結，判決如下：
    主  文
被告應給付原告新台幣伍拾萬玖仟玖佰拾貳元，及其中新台
幣肆拾玖萬伍仟捌佰陸拾捌元部分，自民國95年1月25日起至清
償日止，按週年利率百分之十九點七計算之利息。
訴訟費用由被告負擔。
    事實及理由
一、按當事人得以合意定第一審管轄法院，但以關於由一定法律
    關係而生之訴訟為限，前項合意，應以文書為之，民事訴訟
    法第24條定有明文。依被告簽具與原告之信用卡約定條款第
    26條、簡易通信貸款申請書第13條約定，兩造合意以本院為
    本契約涉訟時之第一審管轄法院，是以原告向本院提起本件
    清償借款之訴，核與首揭規定，尚無不合。
二、本件原告起訴主張：
（一）原告原名為匯通商業銀行，於民國91 年6月3日更名為國
      泰商業銀行，國泰商業銀行於92年6月26 日與世華聯合商
      業銀行合併，國泰商業銀行為消滅銀行，世華聯合商業銀
      行為存續銀行，世華聯合商業銀行並於92年1 月27日更名
      為國泰世華商業銀行股份有限公司。被告於93 年6月24日
      與原告訂立信用卡使用契約，領用卡號0000000000000000
      之Master卡，依約被告就使用系爭信用卡所生之債務，負
      全部給付責任。被告領用系爭信用卡後，即得於各特約商
      店記帳消費，依信用卡約定條款第14、15條之約定，應於
      當期繳款截止日前向原告全部清償，或以循環信用方式繳
      付最低應繳金額，逾期清償者依信用卡約定條款第15、21
      、22條之約定，除喪失期限利益外，應另給付原告按年息
      19.7﹪計算之利息。
（二）被告於93年9月13日與原告成立簡易通信貸款契約，向原
      告貸款新台幣（下同）300,000 元，按週年利率5.88﹪計
      算之利息，約定分五十期清償，依年金法按月計付本息，
      併入信用卡帳單中與信用卡消費帳款一同繳納。依約定條
      款第1條之約定，如未依約於繳款期限前繳款或未繳足月
      付金時，原告得將未繳金額之本金部分，或經原告主張視
      為到期之本金部分，按信用卡循環利率（年息19.7﹪）計
      算之利息。依約定條款第4、5條之約定，倘為延遲繳款經
      原告主張暫停被告信用卡權利時，除喪失期間利益，視同
      全部到期。
（三）被告又於94年3月18日與原告成立簡易通信貸款契約，向
      原告貸款210,000元，按週年利率18.5﹪計算之利息，約
      定分三十六期清償，依年金法按月計付本息，併入信用卡
      帳單中與信用卡消費帳款一同繳納。依約定條款第1條之
      約定，如未依約於繳款期限前繳款或未繳足月付金時，原
      告得將未繳金額之本金部分，或經原告主張視為到期之本
      金部分，按信用卡循環利率（年息19.7﹪）計算之利息。
      依約定條款第4、5條之約定，倘為延遲繳款經原告主張暫
      停被告信用卡權利時，除喪失期間利益，視同全部到期。
      惟被告自95年1月24日起即未依約攤還本息，經原告催告
      後仍未依約清償，全部借款視為到期，被告尚積欠
      539,932元（含信用卡金額帳款14,823元、簡易通信貸款
      525,109元)，及其中495,868元部分，自95年1月25日起至
      清償日止，按週年利率19.7﹪計算之利息等情，爰求為命
      被告給付539,932元及如主文第一項所示之利息。
三、被告未到場陳述，亦未提出書狀以供本院審酌。
四、原告主張之前開事實，業據原告提出財政部核准函、公司變
    更登記事項卡、債權明細表、信用卡申請書、信用卡約定條
    款、簡易通信貸款申請書、簡易通信貸款約定條款、歷史帳
    單彙總查詢、戶籍謄本等件為證（本院卷第7頁至第17頁）
    ，並為被告所不爭，堪信為真實。被告既未依約清償借款，
    自應負清償借款之責。
五、綜上所述，原告依系爭借款契約，請求被告給付539,932元
    ，及如主文第一項所示之利息，洵屬有據，應予准許。
五、據上論結，原告之訴為有理由，依民事訴訟法第78條，判決
    如主文。
中    華    民    國    95    年    3     月    31    日
                  臺灣臺北地方法院民事第三庭
                          法  官  黃書苑
以上正本係照原本作成。
如對本判決上訴，須於判決送達後二十日之不變期間內，向本院
提出上訴狀。
中    華    民    國    95    年    3     月    31    日
                          書記官  趙郁涵


司法院資訊處製作；財團法人民間司法改革基金會備份。
